【裁判字號】    95,裁,2901
【裁判日期】    951221
【裁判案由】    區段徵收事件
【裁判全文】
最  高  行  政  法  院  裁  定
                                     95年度裁字第02901號
聲  請  人  己○○○
            乙○○
            戊○○
            丁○○
            丙○○
            甲○○
相  對  人  雲林縣政府
代  表  人  庚○○
上列當事人間因區段徵收事件，聲請人聲請停止執行，本院裁定
如下：
    主  文
聲請駁回。
聲請訴訟費用由聲請人負擔。
    理  由
一、按行政訴訟繫屬中，行政法院認為原處分或決定之執行將發
    生難於回復之損害，且有急迫之情事者，得依職權或依聲請
    裁定停止執行，但於公益有重大影響，或原告之訴在法律上
    顯無理由者，不得為之，行政訴訟法第116條第2項定有明文
    。
二、本件聲請意旨略以：（一）相對人為興辦雲林縣斗六市朱丹
    灣體育生活園區，需用聲請人所有坐落雲林縣斗六市○○○
    段朱丹灣小段159之2地號土地及斗六市○○段1076、1081、
    1094、1094之1、1095、1095之1地號計7筆土地（下稱系爭
    土地），並報經內政部核准區段徵收，相對人乃予公告徵收
    。嗣聲請人對徵收補償數額提出異議，經相對人所屬地價及
    標準地價評議委員會決議提高部分土地之92年公告土地現值
    後，由相對人予以公告，惟聲請人仍不服，遂向高雄高等行
    政法院提起行政訴訟。經該院審理後，以93年度訴字第788
    號判決撤銷相對人就系爭土地所為變更92年公告土地現值評
    定之處分，兩造各自對不利部分提起上訴，由本院審理中（
    94年度上字第1530號）。（二）相對人為辦理本件區段徵收
    補償，通知原土地所有權人於95年11月24日辦理抽籤分配抵
    價地。惟聲請人就此區段徵收是否合法，及對為徵收補償地
    價基礎之92年度公告土地現值過低，有所爭執，並請求依原
    有土地位置分配抵價地，提起之行政訴訟尚繫屬本院，若貿
    然依相對人之通知於95年11月24日由原土地所有權人抽籤分
    配抵價地，將導致聲請人原位置土地由他人分配之情事，造
    成無可補救之結果；況在土地公告現值未確定前，無法計算
    聲請人補償之地價，亦將影響其他土地所有權人之權益，為
    此求為裁定停止本件抵價地分配之執行。
三、本院查：（一）本件聲請人前對相對人就系爭土地所為區段
    徵收補償處分不服，提起異議，經相對人以93年1月13日府
    地價字第0930710550號公告更正系爭土地公告現值，相對人
    不服，復循序對之提起訴願、行政訴訟，其訴之聲明為請求
    撤銷前開更正公告土地現值之原處分及訴願決定，並提起課
    以義務訴訟，求為判決提高系爭土地之公告現值，或以原土
    地面積及位置之45%發給抵價地。（二）聲請人提起之本案
    撤銷行政訴訟部分，經高雄高等行政法院以93年度訴字第
    788號判決撤銷訴願決定及原處分關於更正聲請人己○○○、
    乙○○、戊○○、丙○○、甲○○、丁○○所有系爭土地之
    92年期公告現值部分；至課以義務訴訟部分，則均予駁回。
    兩造分別對自己不利之部分不服，提起上訴。（三）本件本
    案行政訴訟經本院審理結果，認本件相對人之上訴為有理由
    ，聲請人之上訴則為不合法，爰以判決將第一審法院判決有
    利聲請人之部分予以廢棄，並駁回聲請人該部分於第一審法
    院之訴；另以裁定駁回聲請人之上訴，是本件聲請人所提起
    之本案行政訴訟業已脫離法院繫屬。揆之前開規定及說明，
    本件聲請即與停止執行應以本案行政訴訟繫屬中之要件不合
    ，聲請人之聲請為無理由，應予駁回。
四、依行政訴訟法第104條、民事訴訟法第95條、第78條、第85
    條第1項前段，裁定如主文。
中    華    民    國    95    年    12    月    21    日
                  第五庭審判長法  官  鄭  淑  貞
                              法  官  黃  合  文
                              法  官  吳  明  鴻
                              法  官  鄭  小  康
                              法  官  帥  嘉  寶
以  上  正  本  證  明  與  原  本  無  異
中    華    民    國    95    年    12    月    21    日
                              書記官  阮  桂  芬


司法院資訊處製作；財團法人民間司法改革基金會備份。
